臺灣屏東地方法院刑事判決　　　　　　　 96年度訴字第340號
公　訴　人　臺灣屏東地方法院檢察署檢察官
被　　　告　甲○○
　　　　　　　　　　現在臺灣屏東監獄竹田分監執行中
上列被告因違反毒品危害防制條例案件，經檢察官提起公訴（96
年度毒偵字第428 號），被告就被訴事實為有罪之陳述，本院裁
定行簡式審判程序，判決如下：
    主  文
甲○○施用第一級毒品，累犯，處有期徒刑玖月。又施用第二級
毒品，累犯，處有期徒刑伍月。應執行有期徒刑壹年。
    事  實
一、甲○○前曾於民國92年間因竊盜案件，經本院以92年度易字
    第239 號判決判處有期徒刑6 月確定，甫於92年10月3 日易
    科罰金執行完畢。另其於91年間因施用毒品案件，經本院以
    91年度毒聲字第498 號裁定送觀察、勒戒後，認無繼續施用
    毒品之傾向，由臺灣屏東地方法院檢察署檢察官於91年9 月
    9 日，以91年度毒偵緝字第130 號不起訴處分確定，並於91
    年9 月10日觀察、勒戒執行完畢釋放；復於94年間因施用毒
    品案件，經臺灣高雄地方法院以96年度訴緝第41號判決判處
    有期徒刑8 月（尚未執行）。詎其猶不知悛悔，於觀察、勒
    戒執行完畢釋放後5 年內，復基於施用第一級毒品海洛因之
    犯意，於96年2 月1 日8 、9 時許，在高雄縣鳳山市○○○
    街15號3 樓，以將第一級毒品海洛因摻在香菸內吸食之方式
    ，施用第一級毒品海洛因1 次。甲○○另基於施用第二級毒
    品甲基安非他命之犯意，於同日15、16時許，在上址，以將
    第二級毒品甲基安非他命置於玻璃管內加熱燒烤再吸食所產
    生煙霧之方式，施用第二級毒品甲基安非他命1 次，嗣於96
    年2 月3 日15時10分許，因其另案遭通緝為警在高雄縣大寮
    鄉○○村○○路105 之12號前逮捕，甲○○同意採尿送驗而
    查獲。
二、案經屏東縣警察局東港分局報請臺灣屏東地方法院檢察署檢
    察官偵查起訴。
    理  由
一、本件被告甲○○所犯係死刑、無期徒刑、最輕本刑為3 年以
    上有期徒刑以外之罪，其於準備程序中就被訴事實為有罪之
    陳述，經法官告知簡式審判程序之旨，並聽取當事人之意見
    後，本院認為適宜由受命法官獨任進行簡式審判程序。
二、上揭事實，業據被告甲○○於警詢時及本院審理時坦承不諱
    ，且被告為警所採集之尿液檢體，經送請臺灣檢驗科技股份
    有限公司以酵素免疫分析法及氣相層析質譜儀法檢驗，結果
    呈甲基安非他命及嗎啡陽性反應，有該公司濫用藥物尿液檢
    驗報告1 紙（見警卷）在卷足憑，堪信被告上開自白確與事
    實相符。又被告先前如事實欄所載，其於91年間因施用毒品
    案件，經本院以91年度毒聲字第498 號裁定送觀察、勒戒後
    ，認無繼續施用毒品之傾向，由臺灣屏東地方法院檢察署檢
    察官於91年9 月9日 ，以91年度毒偵緝字第130 號不起訴處
    分確定，並於91年9 月10日觀察、勒戒執行完畢釋放等情，
    有臺灣屏東地方法院檢察署檢察官91年度毒偵緝字第130 號
    不起訴處分書1 紙（見偵卷第3 頁）、全國施用毒品案件紀
    錄表及臺灣高等法院被告前案紀錄表在卷足憑，本件事證已
    臻明確，被告於觀察、勒戒執行完畢釋放後5 年內，再犯本
    件施用第一級毒品海洛因及第二級毒品甲基安非他命之犯行
    洵堪認定。
三、查海洛因為毒品危害防制條例第2 條第2 項第1 款明定之第
    一級毒品；甲基安非他命為同條例第2 條第2 項第2 款明定
    之第二級毒品，均不得持有及施用，核被告甲○○所為，係
    犯該條例第10條第1 項之施用第一級毒品罪及同條第2 項之
    施用第二級毒品罪。其施用前持有第一級毒品海洛因及第二
    級毒品甲基安非他命之低度行為，應分別為其施用第一級毒
    品海洛因及第二級毒品甲基安非他命之高度行為所吸收，不
    另論罪。被告所犯施用第一級毒品罪及施用第二級毒品罪2
    罪間，犯意個別、行為互殊，應予分論併罰。被告前於92年
    間因竊盜案件，經本院以92年度易字第239 號判決判處有期
    徒刑6 月確定，甫於92年10月3 日易科罰金執行完畢等情，
    有臺灣高等法院被告前案紀錄表1 份在卷可稽，其於受徒刑
    之執行完畢，5 年以內故意再犯本件有期徒刑以上之罪，為
    累犯，所犯2 罪均應依刑法第47條第1 項之規定加重其刑。
    爰審酌被告前經觀察、勒戒後，仍未戒斷其施用毒品之惡習
    ，並參酌其素行狀況、犯罪之動機、目的、手段、所生戕害
    其身心情形及犯罪後坦承犯行，態度尚非惡劣等一切情狀，
    分別就其施用第一級毒品海洛因及第二級毒品甲基安非他命
    犯行，量處如主文所示之刑，並定其應執行之刑，以資懲儆
    。
據上論斷，應依刑事訴訟法第299 條第1 項前段、第273 條之1
第1 項，毒品危害防制條例第10條第1 項、第2 項，刑法第11條
前段、第47條第1 項、第51條第5 款，判決如主文。
本案經檢察官陳川傑到庭執行職務。
中　　華　　民　　國　　96　　年　　5 　　月　　22　　日
                  刑事第五庭    法  官  林家聖
以上正本證明與原本無異。
如不服本判決應於收受本判決送達後10日內向本院提出上訴書狀
，其未敘述上訴理由者，並得於提起上訴後10日內向本院補提理
由書狀（均須按他造當事人之人數附繕本）「切勿逕送上級法院
」
                                書記官  陳蓉柔
中　　華　　民　　國　　96　　年　　5 　　月　　22　　日
附錄本判決論罪科刑法條全文：
毒品危害防制條例第10條
施用第一級毒品者，處六月以上五年以下有期徒刑。
施用第二級毒品者，處三年以下有期徒刑。
